【裁判字號】    89,易,3798
【裁判日期】    891012
【裁判案由】    賭博
【裁判全文】
臺灣高雄地方法院刑事判決                        八十九年度易字第三七九八號
    公  訴  人  臺灣高雄地方法院檢察署檢察官
    被      告  己○○
右列被告因賭博案件，經檢察官提起公訴（八十九年度偵字第一四六九八號），本院
判決如左：
    主  文
己○○連續意圖營利，聚眾賭博，處有期徒刑伍月，如易科罰金，以佰元折算壹日
。
麻將貳副、每日開支簿貳本、計算紙參本、帳目日計本柒本、未稅洋菸（七星牌）肆
拾壹條玖包、未稅洋菸（大衛杜夫）參拾捌條，均沒收。
    事  實
一、己○○意圖營利，並基於概括之犯意，連續自不詳時間起，先後多次提供高雄市
    前金區○○○路一０二號五樓之一之住處，作為賭博場所，除提供麻將供吳正謀
    、戊○○、丁○○、丙○○、庚○○等不特定人為賭具賭博，從中抽取金錢圖利
    外，並又自己參加與吳正謀等不特定人賭博。嗣於八十九年六月三十日下午十時
    四十分許，在上址為警當場查獲，並扣得其所有供犯罪所用之賭具麻將二副、每
日開支簿二本、計算紙三本、帳目日計本七本、未稅洋菸（七星牌）四十一條九
    包、未稅洋菸（大衛杜夫）三十八條。
二、案經高雄市政府警察局新興分局報請臺灣高雄地方法院檢察署檢察官偵查起訴。
    理  由
一、訊據被告己○○矢口否認有何右揭意圖營利供給賭博場所之犯行，辯稱：伊僅提
    供右揭場所供友人賭博，並未有何抽頭行為；扣案物除麻將二副、電話聯絡簿一
    本外均非伊所有云云。惟查：證人乙○○於警訊中供稱：伊在八十九年六月初時
    之下午時段，曾至上開處所玩過麻將；伊曾與己○○、戊○○及其他人在該處有
    玩過麻將，伊等玩一千元為底，每台二百元，每自摸糊牌抽頭二百元，四圈共八
    百元等語。又該等扣案物係在被告處所起出，業據當場查獲之警員甲○○到庭結
    證稱在卷，且查獲當時，尚有吳正謀、戊○○、丁○○、丙○○、庚○○在場，
    渠等均稱扣案物均非其等所有，然本院核對扣案之每日開支簿二本、計算紙三本
    、帳目日計本七本與被告在本院當庭所書寫之筆跡，從其筆跡之外型、勾勒、運
    筆方式，足認係屬相符無訛，而被告復未能舉證等扣案物究係何人，則其空言否
    認為其所有，要無可採。再者，本院調閱扣案之每日開支簿二本，其內所列之品
    目多係提供賭博場所之人一般供予賭客在把玩麻將之際所須之物，其中甚有麻將
    紙該品目之支出，又審閱扣案之計算紙三本及帳目日計本七本內容，其內有「良
    」、「利」、「謝」、「仁」、「梁」、「謀」等單字之記載，核與被告與乙○○、戊○○、丁○○、丙○○、庚○○姓名中之一字相符，且係屬麻將輸贏之計
    算，益徵該等扣案物係被告所有，且被告確有提供場所供自己及他人以麻將賭博
    財物之犯行。末者，本件復於上址查獲未稅洋菸八十餘條，倘被告無抽頭營利提
    供場所聚眾賭博之行為，實無必要提供巨量香煙。綜上所述，被告所辯，顯係事
    後卸責之詞，不足採信。本件事證明確，被告犯行洵堪認定。
二、查被告己○○意圖營利，提供上開場所，聚眾賭博，且與其他不特定人同在該場
    所對賭，核被告所為，係犯刑法第二百六十六條第一項前段之普通賭博罪、第二
    百六十八條之意圖營利供給賭博場所罪及意圖營利聚眾賭博罪。被告先後數行為
    ，時間緊接，犯罪構成要件相同，顯係基於概括之犯意反覆為之，應依連續犯之
    規定論以一罪，並依法加重其刑。被告所犯上開三罪，係一行為而觸犯數罪名，
    均應依想像競合犯之例，應從情節較重之意圖營利聚眾賭博罪處斷。茲審酌被告
    不思以正當工作獲取財產，竟提供場所賭博，與不特定人相互賭博財物，以從中
    獲取不法利益，助長社會僥倖心理，影響正常之社會經濟活動，敗壞社會善良風
    俗，暨被告之犯罪動機、犯後否認犯行等一切情狀，爰量處如主文所示之刑，並
    諭知易科罰金之折算標準，以資懲儆。扣案之賭具麻將二副、每日開支簿二本、
    計算紙三本、帳目日計本七本、未稅洋菸（七星牌）四十一條九包、未稅洋菸（
    大衛杜夫）三十八條，均係被告所有及供其犯罪所用之物，均應依刑法第三十八
    條第一項第二款之規定併予宣告沒收。至扣案之帳目計算紙四張、帳目出入明細
    表一本、總帳簿一本、電話聯絡簿一本，經本院查閱其內容，或非記載被告以麻
    將為賭具之輸贏紀錄，或與本件被告賭博之犯行，並無直接關連性，爰此部分不
    併予宣告沒收。公訴人就被告所犯刑法第二百六十六條第一項前段普通賭博罪部
    分，雖未據公訴人起訴，然本院認有裁判上一罪關係，基於審判不可分原則，應
    併予審理。
據上論斷，應依刑事訴訟法第二百九十九條第一項前段，刑法第五十六條、第二百六
十六條第一項前段、第二百六十八條、第五十五條、第四十一條、第三十八條第一項
第二款，罰金罰鍰提高標準條例第一條前段、第二條，判決如主文。
本案經檢察官蔡麗宜到庭執行職務。
中     華     民     國     八十九    年      十      月      十二      日
                                  臺灣高雄地方法院刑事第七庭
                                      法  官  何  悅  芳
右正本證明與原本無異。
如不服本判決，應於判決送達後十日內，向本院提出上訴狀。
                                      書記官  吳  良  美
中     華     民     國     八十九    年      十      月      十三      日
附錄本判決論罪之法條：
刑法第二百六十六條第一項前段
  在公共場所或公眾得出入之場所賭博財物者，處一千元以下罰金。
刑法第二百六十八條
  意圖營利，供給賭博場所或聚眾賭博者，處三年以下有期徒刑，得併科三千元元以
  下罰金。


司法院資訊處製作；財團法人民間司法改革基金會備份。
